# 请教陈版主，报告期处置子公司的合并抵消问题

提问人：zxrh 时间：2018-04-06 09:46:15
陈老师您好，本期母公司处置子公司。该子公司是 2015 年 12 月 31 日非同一控制下合并取得。投资成本为 500 万，股权比例为80%，子公司的公允价值为 500 万（假定与账面价值一致），合并层面确认的商誉为 100 万。子公司 2016 年， 2017 年1-4月份分别盈利 100万、 50 万（假定均为利息收入，不考虑所得税）。 2016 年 12 月 31 日公司收购10%的少数股权，收购金额为 100 万，合并层面确认的资本公积为 40 万。 2017 年 4 月处置全部90%股权，处置金额 610 万元。不再纳入合并范围。 根据准则要求不再合并资产负债表，但需要合并利润表和现金流量表。在合并试算平衡表中是否不必体现子公司的资产负债、利润和现金流数据，直接通过抵消分录来合并？
处置日的抵消分录为： 借：财务费用 -50 贷：投资收益 50 剩下的抵消分录如何做呢？ 另外确认的 40 万的资本公积如何处理？是否转到未分配利润中？ 合并现金流量如何抵消呢？
请老师指点

回答人：chenyiwei
1 、在合并试算平衡表中可以不必体现子公司的资产负债、利润和现金流数据，直接通过抵消分录来合并；也可以列入该子公司的年初至处置日利润表和现金流量表（不列入期末资产负债表），通过在抵销分录中设置“期末未分配利润”这个单独的平衡项目来实现借贷平衡。 抵销分录需延续以前年度的抵销对本年年初未分配利润的累计影响，再加上对本年度损益的调整。最终通过“期末未分配利润”项目来平衡。 2 、上述 40 万元资本公积是权益性交易的结果，处置后继续保留在个别报表层面的资本公积中，不转入损益，以后需延续编制抵销分录以在合并报表层面恢复该项资本公积。

回答人：chenyiwei
合并现金流量表的抵销，是将该子公司自年初至处置日的现金流量表纳入，处置日的现金及现金等价物余额与处置所得现金相抵的净额，如前者较大，则列入“支付的其他有投资活动有关的现金”；如后者较大，则列入“处置子公司或其他营业单位收到的现金净额”。